臺灣高雄地方法院刑事判決　　　　 99年度審交易字第1139號
公　訴　人　臺灣高雄地方法院檢察署檢察官
被　　　告　傅文忠
上列被告因業務過失傷害案件，經檢察官提起公訴（99年度偵緝
字第2402號），本院判決如下：
    主  文
本件公訴不受理。
    理  由
一、公訴意旨：如附件檢察官起訴書所載。
二、按起訴之程序違背規定者，法院應諭知不受理之判決，且得
    不經言詞辯論為之，同法第303 條第1 款、第307 條定有明
    文。又告訴乃論之罪之告訴人於檢察官提出起訴書或聲請簡
    易判決處刑書於管轄法院產生訴訟繫屬前，如已先行撤回告
    訴，則該公訴欠缺告訴之訴訟條件，係不合法，應依刑事訴
    訟法第303 條第1 款「起訴之程序違背規定」，諭知不受理
    之判決（臺灣高等法院89年庭長法律問題研討會參照）。再
    告訴乃論之刑事事件於偵查中或第一審法院辯論終結前調解
    成立，並於調解書上記載當事人同意撤回意旨，經法院核定
    者，視為於調解成立時撤回告訴或自訴，亦為鄉鎮市調解條
    例第28條第2 項規定所明揭。
三、本件被告傅文忠因業務過失傷害案件，經檢察官提起公訴，
    認被告係犯刑法第284 條第2 項前段之業務過失傷害罪嫌，
    惟該罪依同法第287 條之規定，須告訴乃論。查檢察官於民
    國99年10月30日偵查終結提起公訴後，係於99年11月16日始
    繫屬本院，有起訴書及臺灣高雄地方法院檢察署99年11月15
    日函文上本院收狀章戳在卷可查，然告訴人陳惠惠與被告已
    於本件繫屬前之99年11月5 日，經高雄縣鳥松鄉（99年12月
    25日改制為高雄市鳥松區）調解委員會調解成立，並經本院
    於99年11月22日核定在案，其中調解成立內容第3 點業載明
    「對造人（即陳惠惠）不再追究對方刑事責任。兩造並願拋
    棄一切民（刑）事法律追訴抗辯權。」等語，此觀卷附高雄
    縣鳥松鄉調解委員會99年民調字第438 號調解書影本1 紙即
    明；顯見告訴人已有不再追訴被告罪責，願撤回刑事告訴之
    意，且經記明於調解書後由本院核定，故依鄉鎮市調解條例
    第28條第2 項規定，告訴人已於本件繫屬前即上述調解成立
    時，視為撤回本件告訴，參照前開說明，本件起訴乃欠缺告
    訴之訴訟條件，而屬起訴程序違背規定，爰不經言詞辯論，
    逕為不受理判決之諭知。
據上論斷，應依刑事訴訟法第303 條第1 款、第307 條，判決如
主文。
中    華    民    國    100   年    1     月    4     日
                      交通法庭  法  官  顏銀秋
以上正本證明與原本無異。
如不服本判決應於收受送達後10日內向本院提出上訴書狀，並應
敘述具體理由；如未敘述上訴理由者，應於上訴期間屆滿後20日
內向本院補提理由書（均須按他造當事人之人數附繕本）「切勿
逕送上級法院」。
中    華    民    國   100    年    1     月    4     日
                                書記官  林豐富
附件：99年度偵緝字第2402號起訴書
臺灣高雄地方法院檢察署檢察官起訴書
                                    99年度偵緝字第2402號
    被      告  傅文忠  男  55歲（民國○○年○月○○日生）
                        籍設高雄縣美濃鎮○○街202巷22號
                        現住高雄市三民區○○○路596號
                        國民身分證統一編號：Ｚ000000000號
上列被告因過失傷害案件，已經偵查終結，認應該提起公訴，茲
將犯罪事實及證據並所犯法條分敘如下：
            犯罪事實
一、傅文忠係靠行計程車司機，為從事駕駛業務之人，於民國98
    年6月16日7時許，駕駛車牌號碼036—YA號營業用小客車（
    車主登記為金元交通有限公司），沿高雄縣鳥松鄉○○路由
    北向南行駛，途經該路與大仁東路交岔口，應注意汽車行駛
    至交岔路口時，轉彎車應讓直行車先行，而當時係晴天、日
    間自然光線，視距良好，道路乾燥無任何缺陷與障礙，並無
    不能注意之情事，詎傅文忠竟疏於注意，貿然於上開交岔路
    口右轉欲行駛大仁東路，適有陳惠惠騎乘車牌號碼739—CCL
    號重型機車，沿同路同向駛來，突見上開情狀已不及煞車，
    重型機車前車頭遂撞及營業用小客車右側車身，致陳惠惠人
    車倒地，受有左腳踝挫傷、雙膝及左大腿擦傷等傷害。
二、案經陳惠惠訴由高雄縣政府警察局仁武分局報告偵辦。
            證據並所犯法條
一、證據清單及待證事實
┌──┬───────────┬────────────┐
│編號│證    據      名    稱│待     證      事     實│
├──┼───────────┼────────────┤
│一、│被告傅文忠之供述      │於前揭時、地，駕駛計程車│
│    │                      │，未禮讓直行車即又轉而肇│
│    │                      │事之事實                │
├──┼───────────┼────────────┤
│二、│告訴人陳惠惠於警詢時之│全部犯罪事實            │
│    │指訴                  │                        │
├──┼───────────┼────────────┤
│三、│道路交通事故現場圖、道│被告所駕駛之營業用小客車│
│    │路交通事故調查報告表(一)│於上揭時、地，右轉時與直│
│    │(二)各1紙及照片8張      │行車即告訴人騎乘之重型機│
│    │                      │車發生車禍及當時客觀上並│
│    │                      │無不能注意之情事發生之事│
│    │                      │實                      │
├──┼───────────┼────────────┤
│四、│建仁醫院98年7月9日診斷│告訴人受有前揭傷害之事實│
│    │證明書1紙             │                        │
└──┴───────────┴────────────┘
二、核被告傅文忠所為，係犯刑法第284條第2項前段業務過失傷
    害之罪嫌。
三、依刑事訴訟法第251條第1項提起公訴。
    此  致
臺灣高雄地方法院
中    華    民    國    99    年    10    月    30    日
                              檢  察  官    呂建興
上正本證明與原本無異
中    華    民    國    99    年    11    月    9     日
                              書  記  官    王毓媜
所犯法條
中華民國刑法第284條第2項
因過失傷害人者，處 6 月以下有期徒刑、拘役或 5 百元以下罰
金，致重傷者，處 1 年以下有期徒刑、拘役或 5 百元以下罰金
。
從事業務之人，因業務上之過失傷害人者，處 1 年以下有期徒
刑、拘役或 1 千元以下罰金，致重傷者，處 3 年以下有期徒刑
、拘役或 2 千元以下罰金。